# PEDRO GUZMAN

#### DESARROLLADOR WEB



+58 4143398347 pedroguzman2598@gmail.com Miranda, Venezuela



#### **SOBRE MI**

Técnico Superior universitario en Informática con dos años de experiencia en el desarrollo de sitios webs con lenguajes como HTML, CSS, JavaScript y Bootstrap, además cuento con conocimientos sobre control de versiones con Git. Mis objetivos profesionales son; seguir aprendiendo en cada experiencia y lograr especializarme en JavaScript.

### **EXPERIENCIA**

Desarrollador Web 2020 - 2022 Move to the bit, Madrid

Funciones principales:

- Mantenimiento web WordPress
- Realizar features en paginas web haciendo uso de HTML/CSS/JS
- Creé diferentes proyectos web con WordPress para agencias como Casico, Enasia y Move to the BIT

Desarrollador Web WordPress 2020 - 2021

Top Global Designers, Madrid

Funciones principales:

- Creación de sitios webs con el sistema de gestión de contenidos WordPress utilizando temas como Astra, Enfold y constructores

## **EDUCACIÓN**

2016 - 2018 T.S.U en informática -Instituto Universitario Rufino Blanco Fombona

2019 Diplomado en Desarrollo de Soluciones Web -DiplomadosOnline.com

#### REDES

- github.com/guzmanpdro
- linkedin.com/in/guzmanpdro

#### **HABILIDADES**

- HTML
- CSS
- JavaScript
- Bootstrap
- Git